

hasnaalatique97@gmail.com

Paris
France

0764127365

Licences et certifications

- Databricks Certified Associate Developer for Apache Spark 3.0, Identifiant de la certification 104178337
- **Azure Data Engineer Associate**, Identifiant de la certification I484-1018
- Cloud Data Engineer, DataScientest : SQL, PyMongo, PySpark, Hadoop/Hive, Elasticsearch, Bash And Linux

Compétences

Développement: Python, R, Système Linux,

Framework: Bash Hadoop (Map Reduce), Spark, Kafka

Automatisation et déploiement: Flask & FastAPI, Docker

Gestion de projet: Méthode Agile, Ms office

Bases de données : MongoDB, Hbase,

Elasticsearch, SQL, NOSQL

Principaux secteurs & Clients

Transport & Energie

Langues

Anglais: Lu, écrit et parlé

couramment/Niveau C2 sur l'échelle CECRL

(CEFR)

Arabe, Français: Bilingue

Réseaux sociaux

in @hasnaa-latique

Portfolio

https://hasnaalatique.github.io/

Hasnaâ LATIQUE

Consultante Data Engineer

Forte de mes trois années d'expériences dans le domaine de la data, j'évolue en tant que consultante Data Engineer chez Sopra Steria Next. Mon champ d'expertise est focalisé sur de l'analyse et le traitement de données, du cloud computing ainsi que l'architecture de données.

Expériences professionnelles

12/2022

Sopra Steria Next Paris

Consultante Data Engineer

EDF - Direction du Marché d'Affaires - Département Datahub

Participation au ciblage des clients du Marché d'Affaires (clients privés et publics) dans le cadre de la communication Client

- Travail dans un environnement CRM (Salesforce) afin de récupérer les informations nécessaires aux communications
- Fourniture d'Audit de la qualité des données ainsi que du redressement de ces données suite aux anomalies détectées
- Identification des pistes d'amélioration afin de gagner en efficacité sur la réalisation des ciblages :
 - Chantier sur la qualité de données et la migration des scripts R et Python vers SQL pour simplifier et harmoniser la détection et le redressement des données mal qualifiées.
 - Mise en place de points réguliers avec les équipes Marketing pour assurer la cohérence de la roadmap des campagnes à venir.

Environnement technique: Python, SQL, Marketing Cloud, R

DCA - Ministère de l'intérieur

Exploration, conceptualisation et développement de méthodes au service de la sécurité routière

- Développement et optimisation de pipelines de données avec PySpark pour gérer l'ingestion, la transformation et le chargement des données routières
- Génération de cartes des excès de vitesse annuelles dans le département de l'Oise pour assister la prise de décision sur l'emplacement des radars
- Mise en place de CI/CD pour les pipelines de données afin d'automatiser le déploiement et la gestion des versions

Environnement technique: Python, Spark, Linux, JupyterHub, Git, GitHub

06/2022 - 12/2022

JEMS Paris

Data Engineer

- Recueil et compréhension des besoins métier
- Élaboration et conception de l'architecture technique Data en prenant en compte la capacité des traitements et la volumétrie des données
- Développement des moteurs d'ingestion des données dans le Data Lake
- Industrialisation des Algorithmes et Modèles des données (MLOPS / Data OPS)
- Analyse et structuration des données opérationnelles dans des BDD SQL et NoSQL (selon les besoins exprimés dans les cas d'usages métier)
- Mise à disposition et exposition des données d'analyse pour les utilisateurs métier
- Développement des Dashboards au niveau des solutions Data VIZ

Environnement technique : Cloud Azure (Azure Event Hubs, Azure Databricks, Azure SQL Database)

10/2021 - 06/2022

REDLab Rouen

Data Scientist – Développement d'un système autonome basé sur computer vision de détection des pneus

- Preprocessing du Dataset
- Augmentation du dataset en utilisant la méthode de data augmentation en mosaïque
- Implémentation de YOLOv5s scratch_low et YOLOv5s scratch_med sur notre dataset augmentée
- Quantification et comparaison des métriques pour évaluer les performances des modèles
- Obtention d'une précision de l'ordre de 0,9 de l'inférence des modélisations et distinction du modèle YOLOv5s scratch_med
- Mise en production et déploiement du modèle YOLOV5s scratch_med sur Azure Environnement technique : Python, OpenCV, Pytorch, YOLOv5, Azure

Diplômes et Formations

06/2022 - 09/2022

Mines Paris
Paris, France

Data Engineering Bootcamp • Artificial Intelligence

Relevant courses : Programmation (Python avancé, Linux et Bash) • Développement d'API (FastAPI, Flask) • Bases de données (SQL, MongoDB, Neo4J et ElasticSearch) • Outils Big Data (Hadoop, Hive, HBase et Spark) • CI/CD (Github, Git) • Flux de données (Kafka, Spark Streaming)

09/2020 - 03/2022

Institut Polytechnique UniLaSalle

Rouen, France

Master of Science Data Management

Relevant courses: IT Data Management (e.g. Databases and SQL, Project Management) • Business Analytics (e.g. Business Strategy & Data Visualization) • Data Science & Analytics (e.g. Data Analysis, Data Mining, NLP) • Machine Learning Techniques (e.g. Machine Learning Algorithms, Deep Learning)